【裁判字號】    90,易,1034
【裁判日期】    900626
【裁判案由】    毒品危害防制條例
【裁判全文】
臺灣桃園地方法院刑事判決                          九十年度易字第一０三四號
    公  訴  人  台灣桃園地方法院檢察署檢察官
    被      告  甲○○
右列被告因毒品危害防制條例案件，經檢察官提起公訴（九十年度毒偵字第一○五九
號、九十年度毒偵字第一四四號），本院判決如左：
        主  文
甲○○連續施用第二級毒品，處有期徒刑參月，如易科罰金以參佰元折算壹日，查獲
之第二級毒品安非他命參包（毛重共計一‧八公克）、第二級毒品安非他命壹袋（摻
有第一級毒品海洛因，混合無從分離，淨重○‧一一公克、包裝重○‧二二公克）沒
收銷燬，削尖吸管壹支、玻璃球吸食器壹個沒收；又持有第一級毒品，處有期徒刑參
月，如易科罰金以參佰元折算壹日，查獲之第一級毒品海洛因壹袋（摻有第二級毒品
安非他命成分，混合無從分離，淨重○‧一一公克、包裝重○‧二二公克）沒收銷燬
；應執行有期徒刑陸月，如易科罰金以參佰元折算壹日，查獲之第二級毒品安非他命
參包（毛重共計一‧八公克）、第一級毒品海洛因及第二級毒品安非他命之混合物（
淨重○‧一一公克、包裝重○‧二二公克）沒收銷燬，削尖吸管壹支、玻璃球吸食器
壹個沒收。
        事  實
一、甲○○前因施用第二級毒品安非他命案件，經台灣桃園地方法院檢察署檢察官聲
    請本院裁定觀察、勒戒，經認無繼續施用毒品傾向，由該署檢察官於民國八十八
    年九月二十九日以八十八年度毒偵字第一九號不起訴處分確定，猶不知悔改，又
    基於概括之犯意，自八十九年四月中旬起至九十年三月十二日止，連續在其桃園
    縣龍潭鄉○○村○○路一六六號住處、同縣平鎮市○○路四十七巷一弄十號居處
    等地，以將第二級毒品安非他命置於吸食器內燒烤成煙霧狀之方式，多次施用第
    二級毒品安非他命，約每星期一次。另於九十年三月十二日（起訴書誤植為十一
    日）在桃園縣平鎮市○○路與環南路口，自綽號「小忠」之不詳年籍姓名男子處
    收受第一級毒品海洛因一袋（摻有第二級毒品安非他命成分，混合無從分離，淨
    重○‧一一公克、包裝重○‧二二公克），旋即持有之。其間於八十九年四月二
    十七日下午五時三十分許，在前開龍潭鄉住處首度為警查獲，並扣得第二級毒品
    安非他命二包（共毛重一‧三公克），及其所有供施用第二級毒品所用之削尖吸
    管一支、玻璃球吸食器一個（非專供施用毒品所用），經其供出第二級毒品安非
    他命之來源為張勝強，並以行動電話聯絡之，警方因而循線於當日下午五時四十
    分查獲張勝強。嗣於九十年三月十二日下午八時許，甲○○在桃園縣平鎮市○○
    路一二三號前再度為警查獲，扣得第二級毒品安非他命一包（毛重○‧五公克）
    、及前開自綽號「小忠」處取得之第一級毒品海洛因、第二級毒品安非他命之混
    合物一袋（淨重○‧一一公克、包裝重○‧二二公克）。經台灣桃園地方法院檢
    察署檢察官聲請本院以八十九年度毒聲字第四六四二號裁定應送觀察、勒戒後，
    認有繼續施用毒品傾向。
二、案經桃園縣警察局平鎮分局報請台灣桃園地方法院檢察署檢察官偵查起訴。
        理  由
一、右揭事實，業據被告甲○○坦承不諱，其前後為警二次查獲所採尿液經送檢驗結
    果亦均呈第二級毒品安非他命陽性反應，有桃園縣衛生局不法藥物尿液檢定書二
    紙附卷為憑，此外並有查獲之第二級毒品安非他命三包（共計毛重一‧八公克）
    及第一級毒品海洛因、第二級毒品安非他命之混合物一袋（淨重○‧一一公克、
    包裝重○‧二二公克，業經法務部調查局鑑定在案，有該局九十年三月三十日（
    九十）陸（一）00000000號鑑定通知書可稽），及被告所有供施用第二
    級毒品所用之削尖吸管一支、玻璃球吸食器一個扣案佐證。又其於八十八年九月
    二十九日前施用第二級毒品案件，經本院裁定送觀察、勒戒，認無繼續施用毒品
    之傾向，由台灣桃園地方法院檢察署檢察官於八十八年九月二十九日以八十八年
    度毒偵字第十九號不起訴處分確定等節，有台灣桃園地方法院檢察署刑案資料查
    註紀錄表、上開不起訴處分書各一紙在卷為憑；其五年內再因本次施用第二級毒
    品安非他命案件，經本院以八十九年度毒聲字第四六四二號裁定送觀察、勒戒後
    ，認有繼續施用毒品傾向，復有卷附上開刑事裁定及台灣桃園女子監獄九十年三
    月二十日桃女監衛字第五九九號函附有無繼續施用毒品傾向證明書可參，本件事
    證明確，犯行堪以認定。
二、按海洛因、安非他命分別為毒品危害防制條例第二條第二項第一款、第二款所規
    範之第一級、第二級毒品，被告持有海洛因，核犯同條例第十一條第一項之持有
    第一級毒品罪，又施用安非他命，則犯同條例第十條第二項之施用第二級毒品罪
    ，其施用第二級毒品安非他命前後持有第二級毒品安非他命之低度行為，為施用
    之高度行為所吸收，不另論罪。又其多次施用第二級毒品犯行，時間緊接，手段
    相似，顯係基於概括之犯意多次觸犯犯罪構成要件相同之罪名，應論以連續犯一
    罪，並加重其刑。所犯二罪間，犯意個別，手段互殊，應分論併罰之。至於被告
    八十九年四月二十七日下午八時五十五分起至同年十二月間施用第二級毒品之犯
    行，雖未據公訴人指述，然該部分犯行既與公訴人所指述之施用第二級毒品犯行
    有連續犯裁判上一罪關係，基於審判不可分原則，本院自得併予審理，附此敘明
    。又被告供出其所施用之第二級毒品來源為訴外人張勝強，經以行動電話聯絡，
    警方於現場埋伏而查獲訴外人張勝強攜帶第二級毒品安非他命七小包（毛重共七
    ‧一公克）前來，因而破獲，有卷附桃園縣警察局平鎮分局八十九年四月二十八
    日平警分刑字第六二九○號刑事案件報告書足參，依毒品危害防制條例第十七條
    之規定，被告所犯施用第二級毒品罪部分應減輕其刑，其刑度先加後減之。爰審
    酌被告所犯限於自殘，尚未對社會造成重大危害，且犯後坦承犯行等一切情狀，
    分就所犯二罪量處如主文所示之刑，並定其應執行刑及及諭知易科罰金之折算標
    準。
三、扣案查獲之白色晶體三包（毛重共計一‧八公克），均於被告住居處或隨身攜帶
    皮包內查獲，分經被告自承為其所施用或甫自訴外人張勝強處取得之第二級毒品
    安非他命，而被告之尿液經檢驗亦呈安非他命陽性反應，業如前述，堪認上開查
    獲之白色晶體確係被告所施用之第二級毒品安非他命無訛，又查獲之白粉一包（
    淨重○‧一一公克、包裝重○‧二二公克）為第一級毒品海洛因、第二級毒品安
    非他命之混合物，業經檢驗確定，亦如前述，均應依毒品危害防制條例第十八條
    第一項前段宣告沒收銷燬。至於扣案玻璃吸食器一個、削尖吸管一支亦係於被告
    住處及隨身皮包內查獲，應認乃被告所有供施用第二級毒品安非他命所用之物（
    但非專供施用毒品所用），依刑法第三十八條第一項第二款為沒收之諭知。
四、據上論斷，應依刑事訴訟法第二百九十九條第一項前段，毒品危害防制條例第十
    條第二項、第十一條第一項、第二十條第三項前段、第十七條、第十八條第一項
    前段，刑法第十一條前段，第五十六條、第四十一條第一項前段、第五十一條第
    五款、第三十八條第一項第二款，罰金罰鍰提高標準條例第二條，判決如主文。
本案經檢察官蔡孟利到庭執行職務。
中      華      民      國      九十      年    六    月    二十六      日
                                臺灣桃園地方法院刑事第五庭
                                      法  官  楊  得  君
右正本證明與原本無異。
如不服本判決，應於判決送達後十日內向本院提出上訴狀( 應附繕本 )，上訴於臺灣
高等法院。
                                      書記官  簡  慧  瑛
中      華      民      國      九十      年    六    月     二十八     日
附論罪科刑依據之法條：
毒品危害防制條例第十條：
施用第一級毒品者，處六月以上五年以下有期徒刑。
施用第二級毒品者，處三年以下有期徒刑。
毒品危害防制條例第十一條：
持有第一級毒品者，處三年以下有期徒刑、拘役或新臺幣五萬元以下罰金。
持有第二級毒品者，處二年以下有期徒刑、拘役或新臺幣三萬元以下罰金。
持有專供製造或施用毒品之器具者，處一年以下有期徒刑、拘役或新臺幣一萬元以下
罰金。


司法院資訊處製作；財團法人民間司法改革基金會備份。
